福建金門地方法院民事裁定
111年度消債更字第3號
聲  請  人  
即債  務人  楊金隆
代  理  人  詹素芬律師
上列當事人因消費者債務清理事件聲請更生，本院裁定如下：
    主    文
債務人甲○○自中華民國一一一年十二月二日上午十時起開始更生
程序。
命司法事務官進行本件更生程序。
    理    由
一、聲請意旨略以：伊收入不足以清償無擔保或無優先權債務新
    臺幣（下同）120萬8720元，前曾向最大債權金融機構凱基
    商業銀行股份有限公司（下稱凱基銀行）請求協商債務清償
    方案。因伊住金門，往返臺灣之機票費已難負擔，於經法律
    扶助基金會指派律師擔任代理人下，仍遭凱基銀行要求須本
    人親到臺灣始得協商。在無法配合下，不得不為本件聲請。
    伊現職為工地工程人員，每月收入2萬4192元，需扶養母親
    及罹自閉症之未成年子女1名，在支付扶養費及必要開銷後
    ，已難清償債務，爰請求准予裁定開始更生程序等語。
二、按自債務人提出協商請求之翌日起逾30日不開始協商，或自
    開始協商之翌日起逾90日協商不成立，債務人得逕向法院聲
    請更生或清算，消費者債務清理條例第153條定有明文。查
    債務人代理人已於民國111年8月23日寄出律師函予最大債權
    金融機構即凱基銀行請求協商，有律師函及普通掛號函件執
    據在卷可稽，惟迄今仍未開始協商，依上開規定，聲請人得
    逕向本院聲請更生，應先敘明。
三、再按債務人不能清償債務或有不能清償之虞，且無擔保或無
    優先權之債務總額未逾1200萬元者，於法院裁定開始清算程
    序或宣告破產前，得向法院聲請更生；又法院開始更生程序
    之裁定，應載明其年、月、日、時，並即時發生效力。消費
    者債務清理條例第3條、第42條第1項、第45條第1項分別定
    有明文。
四、經查，債務人主張之事實，業據提出戶籍謄本、身心障礙證
    明、衛生福利部金門醫院診斷證明書、財產及收入狀況說明
    書、存摺影本、109至110年度綜合所得稅各類所得資料清單
    、全國財產稅總歸戶財產查詢清單、勞工保險被保險人投保
    資料表、債權人清冊、財團法人金融聯合徵信中心查詢當事
    人綜合信用報告回覆書等為佐。顯見債務人之收入扣除必要
    支出後，已不足清償其所積欠債務。是其主張無擔保或無優
    先權之債務總額未逾1200萬元，且已不能清償，堪信屬實。
    此外，債務人尚無經法院裁定開始清算或宣告破產之情事，
    亦查無消費者債務清理條例第6條第3項、第8條或第46條各
    款所定應駁回其更生聲請之事由存在，則債務人聲請更生即
    屬有據，應予准許，爰裁定如主文第1項所示。
五、又法院開始更生程序後，得命司法事務官進行更生程序，消
    費者債務清理條例第16條第1項亦有明文，爰併裁定如主文
    第2項所示。
中　　華　　民　　國　　111 　年　　12　　月　　2 　　日
                  民事第二庭  法　官　王鴻均
以上正本係照原本作成。
本裁定不得抗告。　　　　　　　　　　　 
中　　華　　民　　國　　111 　年　　12　　月　　2 　　日
                              書記官  李偉民